# 售后代管安排及运输费用

提问人：tanhuan508 时间：2021-12-06 16:34:43
A为一家生产特殊设备的制造企业。其中外销客户B为贴牌商，A为ODM制造商。年末盘点时存在为B生产的产品，以A财务账面显示对B的预收款项，寄发函证。B回函显示不存在预收，期末仓库结存的产品已被B买断。
根据收入准则规定的售后代管安排必须同时满足下列条件：一是该安排必须具有商业实质；二是属于客户的商品必须能够单独识别；三是该商品可以随时交付给客户；四是企业不能自行使用该商品或将该商品提供给其他客户。A生产的产品依照B的要求报关发送给指定客户，满足条件一；A生产的产品为B指定品牌，年末盘点时可单独识别，满足条件二；期末结存的产品已完成生产，可随时交付，满足条件三；A与其他客户签订的销售合同一般会约定出售的产品为A自主品牌，即A不能自行将为B生产的产品提供给其他客户，满足条件四。
综上对B的销售是否属于售后代管安排？
如是，收入确认的时点如何确认？
该批商品尚未完成出口、报关等流程，期后为该批产品发生的运输、报关、保险等费用，是否应计入营业成本？
如计入成本，针对该批产品会存在有成本无收入的情形。是否应按照历史预期计提运输成本？

回答人：chenyiwei
除了满足一般的“售后代管商品”的条件以外，应重点关注：
1 、如何证明客户（进口商）已接受这批商品，包括已承接其所有权上的主要风险和报酬？客户是否已派人验收过该批商品并明确表示确认？
2 、客户是否已经付清全部价款？
3 、日后出口条件是什么？如果认定目前控制权已经转移，可以确认收入，则与出口贸易条件之间存在冲突，如何处理，以何为准？（即使是出口商责任最小的EXW，现在应该也还没有到转移时点。）
如果不满足上述条件的，则即使已经符合应用指南中对“售后代管商品”的全部条件，也不建议在完成出口手续之前确认收入。